最高法院刑事判決　　　　　　九十四年度台上字第六三三七號
　　上　訴　人　甲○○
　　　　　　　　　　　　弄32.
上列上訴人因違反毒品危害防制條例案件，不服台灣高等法院中
華民國九十四年八月二十三日第二審判決（九十四年度上訴字第
二０五八號，起訴案號：台灣桃園地方法院檢察署九十三年度偵
字第一九三七一號），提起上訴，本院判決如下：
    主  文
上訴駁回。
    理  由
按刑事訴訟法第三百七十七條規定：上訴於第三審法院，非以判
決違背法令為理由，不得為之。是提起第三審上訴，應以原判決
違背法令為理由，係屬法定要件。如果上訴理由狀並未依據卷內
訴訟資料，具體指摘原判決不適用何種法則或如何適用不當，或
所指摘原判決違法情事，顯與法律規定得為第三審上訴理由之違
法情形，不相適合時，均應認其上訴為違背法律上之程式，予以
駁回。本件原判決撤銷第一審之科刑判決，改判仍論上訴人甲○
○以共同運輸第二級毒品罪，累犯，處有期徒刑拾年，褫奪公權
伍年；並諭知扣案毒品MDMA綠色藥丸共重參柒玖零點零伍公克、
淺藍色藥丸共重貳玖點壹公克，均沒收銷燬；白色束帶壹包（共
捌條）及塑膠袋柒個均沒收。係依憑上訴人之自白（坦承於原判
決所認定之時、地，經由大陸地區女子「呂霞」之介紹認識綽號
「黑仔」之人，與「黑仔」等人約定事成之後，伊可獲得人民幣
二萬元之報酬，而受託將綠色藥丸六大包及淺藍色藥丸一小包，
自廣東珠海夾帶返台，入境時經海關人員當場查扣等事實不諱）
，又上開綠色及藍色藥丸，經法務部調查局檢驗結果，均含有第
二級毒品MDMA成分，亦有法務部調查局民國九十三年十二月二十
一日調科壹字第０九三００四八二八八０號檢驗通知書可按，並
參酌第一審法院勘驗財政部台北關稅局海關人員查獲上訴人時之
全程錄影帶，依錄影內容顯示：上訴人係以白色束帶分別將綠色
藥丸六大包綑縛在其腹部前、後及大、小腿兩側等部位，另將一
小包淺藍色藥丸藏在其外褲口袋內，經海關人員分別將藥丸取下
並秤其重量，於全部過程上訴人均未受強暴、脅迫等情，有勘驗
筆錄及查獲時之現場拍照片三張、翻拍照片十八張及扣案之白色
束帶八條可稽等證據資料，而為論斷，已敘明其所憑之證據及認
定之理由。而以上訴人否認有運輸第二級毒品入境之故意，辯稱
：伊以為上開藥丸係解酒藥或減肥藥，於海關人員告知後始知係
毒品MDMA等語，則以：上開藥丸若僅屬解酒或減肥之藥劑，綽號
「黑仔」等人自無以人民幣二萬元之高價為酬，而委託上訴人私
運返台，且上訴人亦無以前揭綑縛之方式夾藏入境之理，上訴人
既參與犯罪並著手實施運輸行為之人，對其運輸物品之性質自應
有所知悉等由，認其所辯各語為卸責之詞，不足採取，亦已依憑
卷證資料，在理由內詳加指駁。從形式上觀察，原判決並無違法
情形存在。上訴意旨略稱：上訴人於被查獲後經採尿送請檢驗之
結果，並無毒品反應，原判決就此有利於上訴人之證據未予採取
，難謂適法；又上訴人於運送上開藥丸返台之前，在大陸地區曾
試用相同之藥錠，因其確有解酒之功效，上訴人不知其為第二級
毒品，受人利用而誤觸法網，確無犯罪之故意，原審遽予論處罪
刑，亦有判決理由不備、理由矛盾之違法等語。惟查上訴人於被
查獲後所採集之尿液，經檢驗結果並無毒品反應一節，固有法務
部調查局九十三年十二月二十三日調科壹字第０九三六二三九七
一七０號檢驗通知書可參，然因與上訴人應否成立本件運輸第二
級毒品之罪責，其間並無必要之關聯，原判決未據此而為有利於
上訴人之認定，顯與採證違背法則之情形並不相當，自不容妄加
指摘，而據為適法之第三審上訴理由。其餘上訴意旨經核係置原
判決所為明白論斷於不顧，仍持已為原判決指駁之陳詞再事爭辯
，並對於事實審法院取捨證據與自由判斷證據證明力之職權行使
，徒以自己之說詞，泛指其為違法，並未就原判決究竟如何違背
法令，依據卷內訴訟資料具體指明，難認已符合首揭法定之第三
審上訴要件。其上訴違背法律上之程式，應予駁回。
據上論結，應依刑事訴訟法第三百九十五條前段，判決如主文。
中　　華　　民　　國　九十四　年　十一　　月　 十一 　日
                      最高法院刑事第七庭
                          審判長法官  林　增　福
                                法官  邵　燕　玲
                                法官  陳　世　雄
                                法官  陳　朱　貴
                                法官  張　春　福
      本件正本證明與原本無異
                                      書  記  官
中　　華　　民　　國　九十四　年　十一　　月　 十五 　日
                                                      Ｋ
